臺灣高等法院民事判決　　　　　　　　 94年度上易字第641號
上　訴　人　甲○○
被上 訴 人　乙○○
上列當事人間侵權行為損害賠償事件，上訴人對於中華民國94年
6月22日臺灣臺北地方法院94年度訴字第400號第一審判決提起上
訴，本院於94年10月5日言詞辯論終結，判決如下：
    主      文
上訴駁回。
第二審訴訟費用由上訴人負擔。
原判決主文第二項關於「被告應將原告簽發面額分別均為新台幣
貳拾萬元、支票號碼分別為ＴＨ0000000、ＴＨ0000
000號之支票，返還原告。」部分，應更正為「被告應將原告
簽發面額分別均為新台幣貳拾萬元、票號分別為ＴＨ00000
00、ＴＨ0000000號之本票貳紙，返還原告。」
    事實及理由
一、被上訴人主張：上訴人於民國91年11月25日上午，偕同綽號
    「陳仔」之年籍姓名不詳之成年男子，至被上訴人位在台北
    縣淡水鎮○○○路○段259號13樓之9住處，共同基於犯意之
    聯絡，以脅迫方式壓制被上訴人之意思自由，使被上訴人簽
    發面額分別為新台幣（下同）7萬元（票號：ＴＨ0000000）
    、30萬元（票號：ＴＨ0000000，與票號ＴＨ0000000之本票
    以下合簡稱系爭37萬元本票）、20萬元（票號：ＴＨ000000
    0）、20萬元（票號：ＴＨ0000000，與票號ＴＨ0000000之
    本票以下合簡稱系爭本票）之本票4紙及面額7萬元（票號：
    ＣＺ0000000）、30萬元（票號：ＣＺ0000000，與票號ＣＺ
    0000000之支票以下合簡稱系爭37萬元支票）、40萬元（票
    號：ＣＺ0000000，下簡稱系爭支票）之支票3紙交付上訴人
    。被上訴人簽發上開支票及本票後，即於當日（91年11月25
    日）交付13萬元與上訴人，並於91年11月25日後之3週內交
    付24萬元，上訴人遂將系爭37萬元本票及系爭37萬元支票交
    還被上訴人。嗣被上訴人無力支付餘款，惟上訴人仍將系爭
    支票存入帳戶提示，因存款不足跳票。被上訴人為使上訴人
    兌領系爭支票，又開立發票日92年4月10日、面額30萬元（
    票號：ＣＺ0000000，下簡稱系爭30萬元支票）之支票1紙與
    上訴人，上訴人遂執系爭30萬元支票向他人調現，而將20萬
    元存入被上訴人帳戶內，加上被上訴人帳戶內之20萬元，將
    系爭支票提示兌現。另被上訴人為支付延票利息，復於92年
    1月30日電匯1萬元與上訴人，並於92年1月9日簽發面額3 萬
    6000元之支票（票號：ＣＺ0000000，下簡稱系爭3萬元支票
    ）與上訴人。以上合計被上訴人給付上訴人之金額為61萬60
    00元，係屬上訴人上開脅迫行為所致被上訴人之損害。再者
    ，上訴人將被上訴人交付之系爭30萬元支票轉交訴外人孫忠
    寧，亦使被上訴人受有30萬元之損害，應依民法第184條規
    定賠償。故上訴人應賠償被上訴人之損害額為91萬6000元。
    又被上訴人簽發系爭支票因存款不足跳票，上訴人復將被上
    訴人簽發系爭30萬元支票，轉交訴外人孫忠寧，孫忠寧將系
    爭30萬元支票提示不獲兌現，均使被上訴人信用權受有損害
    。再者，上訴人強制被上訴人簽發上開本票及支票，侵害被
    上訴人自由權，使被上訴人精神受到極大壓力，上訴人應依
    民法第195條第1項規定賠償被上訴人上開信用權及自由權所
    受非財產上損害計30萬元。另上訴人基於侵權行為取得被上
    訴人簽發之系爭本票，自應返還被上訴人等情，爰求為命上
    訴人應給付被上訴人121萬6000元，及自起訴狀繕本送達翌
    日起至清償日止，按週年利率5﹪計算之法定遲延利息；另
    應返還被上訴人系爭本票之判決。
二、上訴人則以：被上訴人於91年（原審誤載為81年）11月25日
    共開立面額合計77萬元之本票及支票，其中本票面額各為20
    萬元、20萬元、20萬元及17萬元；支票面額各為40萬元、20
    萬元及17萬元。該本票及支票被上訴人係交付與訴外人陳先
    生，上訴人因代償被上訴人對陳先生所負之債務，而取得被
    上訴人簽發之上開本票及支票。又被上訴人交付與上訴人之
    金額共僅37萬6000元，包括91年11月25日當日交付之13萬元
    ，及被上訴人為使上訴人能提示系爭支票而存入之20萬元，
    加上系爭3萬元支票（面額為3萬6000元），暨匯款1萬元。
    上訴人現僅持有系爭本票等語，資為抗辯。
三、本件經原審判決（一）上訴人應給付被上訴人60萬元，及自
    93年11月20日起至清償日止，按週年利率5%計算之利息。（
    二）上訴人應將被上訴人簽發面額分別均為20萬元、本票號
    碼分別為ＴＨ0000000、ＴＨ0000000號之本票（原判決誤載
    為支票），返還被上訴人，並駁回被上訴人其餘之訴（被上
    訴人就原審判決其敗訴部分，未據聲明不服而告確定）。上
    訴人就原審判決其敗訴部分提起上訴，聲明為：（一）原判
    決不利於上訴人部分廢棄。（二）上開廢棄部分，被上訴人
    在第一審之訴及其假執行之聲請均駁回。被上訴人則聲明：
    上訴駁回。
四、兩造不爭執之事實（分見原審卷第89頁、本院94年10月5日
    言詞辯論筆錄）
（一）上訴人於91年11月25日上午偕同綽號「陳仔」之年籍姓名
      不詳之成年男子至被上訴人位在台北縣淡水鎮○○○路○
      段259號13樓之9住處，向被上訴人恫稱：「你今天不處理
      ，看你如何走出去，樓下有二臺車的人，等著要處理」等
      語，被上訴人簽發交付包括系爭支票在內，合計面額77萬
      元之支票3紙，及包括系爭本票在內，合計面額77萬元之
      本票4紙。
（二）被上訴人於91年11月25日交付13萬元與上訴人。上訴人執
      系爭支票提示兌領40萬元中之20萬元，係由上訴人自行存
      入之款項。
（三）上訴人已將面額總計為37萬元之支票及本票未透過銀行提
      示直接交還被上訴人。
（四）上訴人現仍執有被上訴人簽發之系爭本票。
（五）上訴人上開行為，業經原審93年度簡上字第160號及原審
      93 年度簡字第1227號刑事判決處有期徒刑4月確定（下簡
      稱刑事案件）。
（六）被上訴人於92年1月9日簽發系爭3萬元支票，交與上訴人
      並經兌現。被上訴人並於92年1月30日有用電匯方式匯款1
      萬元與上訴人。
（七）被上訴人擔任訴外人方玲企業股份有限公司（下稱方玲公
      司）副總經理。
（八）上訴人對於原審核定非財產上損害賠償3萬元部分不再爭
      執。
（九）上揭事實，並有公司基本資料查詢單、刑事案件判決附卷
      可稽（見原審卷第155頁），自堪信為真實。
五、本件經本院與兩造整理並協議簡化之爭點為（分見原審卷第
    89頁及本院同上筆錄，並依本院論述之先後順序而調整其次
    序，先此敘明）
（一）被上訴人有無積欠地下錢莊債務？上訴人係以本身身分或
      受委託身分，而要求被上訴人簽發票據付款或付款？
（二）上訴人有無為被上訴人代墊欠款？若有，其金額若干？
（三）被上訴人有無於91年11月25日之後3週內，再行交付24萬
      元與上訴人？
（四）被上訴人是否將金錢交付上訴人？或者交由上訴人轉交他
      人？上訴人持有被上訴人簽發之票據從何而來？
六、茲分述如下
（一）上訴人未舉證證明被上訴人有積欠地下錢莊債務之情事，
      亦未證明係以受委託身分，而要求被上訴人簽發票據或付
      款。
  １、上訴人辯稱：被上訴人原來即有積欠地下錢莊債務，伊於
      91年11月25日係基於徵信業者身分，向被上訴人討債，故
      上訴人簽發上開本票及支票暨支付上開款項，係為清償其
      積欠之債務，並無損害云云。惟上開辯詞為被上訴人所否
      認。
  ２、按附帶民事訴訟經移送於民事庭，即為獨立之民事訴訟，
      其裁判不受刑事判決認定事實之拘束，民事法院可依自由
      心證為與刑事判決相異之認定（最高法院50年台上字第87
      872號判例參照）。查本件刑事案件判決雖認定：上訴人
      係受地下錢莊委託，而向被上訴人討債等情（見原審卷第
      15頁至第19頁之刑事判決書），本院仍可為不同之認定，
      先此敘明。
  ３、經查，上訴人自刑事案件繫屬，迄本院辯論終結前，從未
      曾具體敘明委託其向被上訴人討債之該他人全名或名稱，
      及追討何筆債務等情，業經本院遍閱全部卷證及調閱刑事
      案件全卷無誤。由是觀之，已難認上訴人係受他人委託，
      而向被上訴人討債。
  ４、證人陳國基雖曾證稱：上訴人於91年11月25日，係以受他
      人委託之身分，而向被上訴人討債云云（見原審卷第74頁
      ）。然證人陳國基亦同時結稱：伊是依上訴人於91年11月
      25日向被上訴人討債時之陳述，而認為上訴人係受他人委
      託等語（見原審卷第74頁）。細譯陳國基之證言意旨，可
      見其乃依上訴人之片面陳述，而認為上訴人係受他人委託
      討債，自不能因此認定被上訴人確實受他人委託，而向被
      上訴人討債，蓋陳國基有利於上訴人之證詞，係根據上訴
      人自身之陳述而來，與上訴人之陳述價值相當，不足以證
      明上訴人之陳述必屬實在。
  ５、再者，證人陳國基於臺灣臺北地方法院檢察署93年2月5日
      訊問時證稱：「（問：知否乙○○在外之債務狀況為何？
      ）我知他有向地下錢莊借錢，但是他個人或是公司借款，
      我不知道，但我知他應該有出面替公司向地下錢莊借款，
      是他告訴我的。我也有看到他與地下錢莊接洽，但不是在
      他公司，是我開車載他去的」等語（見原審卷第152頁）
      。是則依證人陳國基之證言，僅能認定被上訴人有與地下
      錢莊接洽借款，仍不認定被上訴人究係以自己為借款人之
      身分借款，或以方玲公司為借款人，亦不能認定被上訴人
      接洽之借款人有委託上訴人向被上訴人討債情事，更難認
      被上訴人簽發上開本票及支票，係清償其積欠之債務，蓋
      證人陳國基之證言均不能證明其間之關連性。
  ６、上訴人雖另提出被上訴人書寫之債務明細表（見原審卷第
      57頁）為證。然觀諸該債務明細表，其上並未記載債務人
      為被上訴人抑或方玲公司，且被上訴人既擔任方玲公司之
      副總經理，則被上訴人主張該債務明細表，係方玲公司與
      他人間之債權債務關係等語，亦未與常情有違。況上訴人
      既不能具體敘明委託其向被上訴人討債之債權人，則縱上
      訴人果係受他人委託，而向被上訴人討債，亦難認該他人
      即在該債務明細表範圍內，自不能以上開債務明細表，而
      認定被上訴人簽發上開本票及支票，係為支付其積欠他人
      之債務而無損害。
  ７、準此，上訴人辯稱：被上訴人有積欠地下錢莊債務，伊係
      受託催討債務，而要求被上訴人簽發票據或付款云云，然
      未舉證以實其說，自難採信。
（二）上訴人並未證明其為被上訴人代墊欠款。
  １、按當事人主張有利於己之事實者，應就其事實有舉證之責
      任。民事訴訟法第277條前段定明有文。又請求履行債務
      之訴，除被告自認原告所主張債權發生原因之事實外，應
      先由原告就其主張此項事實，負舉證之責任，必須證明其
      為真實後，被告於其抗辯事實，始應負證明之責任（最高
      法院43年台上字第377號判例）。
  ２、上訴人辯以：被上訴人以分期付款方式出售電腦予伊為條
      件，而由上訴人為被上訴人代償欠款云云。然為被上訴人
      所否認。查上訴人有無代被上訴人清償之事實，要屬其對
      被上訴人債權發生原因之事實，揆諸上開法條及判例意旨
      ，自應由上訴人負舉證之責。
  ３、然查，上訴人就其主張為被上訴人代墊欠款之事實，僅空
      言主張，並未舉證以實其說，自難採信。是故，其此部分
      辯解並非可信。
（三）被上訴人所稱於91年11月25日之後3週內，再行交付24萬
      元與上訴人等情，應屬可信。
  １、上訴人辯稱：被上訴人為取回上開面額合計77萬元之本票
      ，然僅支付37萬6000元；且被上訴人就其交付之款項總額
      ，前後所陳並不一致，可見被上訴人交付之款項，非被上
      訴人所稱61萬6000元云云。
  ２、經查，被上訴人於91年11月25日交付13萬元與上訴人；上
      訴人執系爭支票提示兌領40萬元中之20萬元，係由上訴人
      自行存入之款項；上訴人已將面額總計為37萬元之支票及
      本票未透過銀行提示直接交還被上訴人；被上訴人於92
      年1月9日簽發系爭3萬元支票，交與上訴人並經兌現；被
      上訴人並於92年1月30日用電匯方式匯款1萬元與上訴人等
      事實，為兩造所不爭執，業如上「四」不爭執事項內所述
      。再者，91年11月25日被上訴人係親自交付3萬元，另向
      陳宛辰借10萬元而由陳宛辰直接匯款等情，兩造對之亦無
      異詞。綜此部分，被上訴人已交付上訴人之金額合計為37
      萬6000元（計算式：30000＋100000（以上91年11月25日
      ）＋36000（92年1月9日，系爭3萬元支票款項）＋200000
      （系爭支票款項）＋10000（91年1月30日）＝376000）。
  ３、由是以觀，倘如上訴人所陳，被上訴人僅交付37萬6000元
      予伊，而其將合計面額37萬元之本票返還予被上訴人，則
      有面額6000元之差距，該如何解釋？已與常情有悖，此其
      一。若依上訴人所述，其業將面額合計37萬之支票返還被
      上訴人，又將系爭支票兌現，則其手中已無任何被上訴人
      簽發之支票，然卻有面額合計40萬元之系爭本票，又與常
      理有間，此其二。倘被上訴人除系爭支票兌現之20萬元外
      ，僅交付17萬6000元（計算式：130000＋36000＋10000＝
      176000），上訴人何必交還面額合計37萬元之支票？又與
      一般經驗有違，此其三。職是，上訴人辯稱：被上訴人僅
      交付37萬6000元云云，要難採信。
  ４、反之，被上訴人於91年11月25日交付上訴人13萬元，已如
      上述，則其後3週內，再交付24萬元，則合計37萬元，上
      訴人則將面額相符之系爭37萬元之本票及支票交還，與常
      理相合。而系爭支票曾經存款不足而退票，後其中20萬元
      為上訴人所存入，加上被上訴人帳戶內之20萬元，而得以
      兌現，其時間在92年1月間，與被上訴人所稱3萬6000元、
      1萬元係延票利息之情況一致，亦與常情相符。再參諸被
      上訴人係遭上訴人脅迫而簽立系爭本票、支票，並陸續付
      款等情觀察，則被上訴人已付款但未取回系爭本票，與經
      驗法則無違，但未付款而超額取回本票，則無可能。綜此
      可知，被上訴人於91年11月25日之後3週內，應有再行交
      付24萬元與上訴人之事實，洵堪認定。
  ５、再者，被上訴人雖於臺灣臺北地方法院檢察署檢察官訊問
      時陳稱：「當天交十三萬元，隔天交二十四萬元」（見原
      審卷第49頁）。然此係因檢察官訊問上訴人：「交付予被
      告三十七萬元如何交付？」所為之回答，並非指其交付上
      訴人之金額共僅37萬元。至被上訴人於該訊問期日，所稱
      其交付24萬元係在翌日交付，雖與被上訴人本件所稱係在
      三週內共交付24萬元不符。然此僅能認定被上訴人就其交
      付款項之日期，與本件訴訟主張不符，尚不能因此推認被
      上訴人未交付24萬元與上訴人。
  ６、被上訴人於92年10月17日檢察官訊問時雖答稱：「（問：
      交予甲○○多少錢？）七十七萬元支票及本票，他總共收
      到五十萬元」、「（問：交予甲○○之支、本票是否均兌
      現？）是，我給他七十七萬元」（見原審卷第51頁及第
      145頁）；迄於93年2月5日檢察官訊問時復答稱：「（交
      予甲○○多少錢？）七十七萬元全部均兌現。」（見原審
      卷第55頁）。然細譯被上訴人之陳述，要與其前後指訴情
      節無違。蓋92年10月17日訊問時，被上訴人既稱給付上訴
      人50萬元，又何以稱給77萬元？其間相隔僅一個問題，以
      被上訴人之智識程度，顯不可能出現如此重大之瑕疵，必
      與筆錄記載詳細程度或被上訴人之真意呈現方式有關。且
      被上訴人所稱50萬元，係以為陳宛辰沒有依照伊的指示將
      錢交給上訴人，而扣除10萬元，再扣除系爭支票之兌現，
      有20萬元是上訴人自己存入，所以大約是50萬元等情（見
      原審卷第179頁至第180頁），要與常情無悖。況被上訴人
      交付上訴人之支票，其中系爭37萬元支票已返還，另系爭
      支票已兌現，故其稱交予上訴人之支票已全部兌現，亦與
      情理相合。是故，上訴人執被上訴人針對不同問題，而為
      不完整之陳述，認為被上訴人前後說法不一，並無足取。
  ７、簡言之，上訴人已將被上訴人簽發之上開本票及支票中，
      面額合計為37萬元之本票及支票返還被上訴人，則若被上
      訴人未交付37萬元與上訴人，上訴人應不可能將面額合計
      37萬元之本票及支票返還被上訴人。可見被上訴人確已交
      付上訴人37萬元。再加上被上訴人為使上訴人能將系爭支
      票提示兌領，在其自己帳戶內存入20萬元，合計被上訴人
      交付上訴人之款項為57萬元（計算式：370000＋200000＝
      570000）。
  ８、從而，被上訴人之所以交付上開37萬元與上訴人，係為取
      回其於91年11月25日遭上訴人脅迫，而簽發之上開本票及
      支票，此由被上訴人交付37萬元與上訴人後，上訴人即將
      面額合計為37萬元之支票及本票交還被上訴人，即可得知
      。再者，被上訴人在其帳戶內存入20萬元，係為使其於91
      年11月25日簽發之系爭支票得以兌領，則被上訴人上開交
      付上訴人之57萬元，與上訴人91年11月25日之脅迫行為間
      ，自有相當因果關係，應可認定。
（四）被上訴人確將57萬元交付上訴人，上訴人不能證明其持有
      被上訴人簽發之票據，係因代償而取得。
  １、上訴復辯稱：被上訴人簽發之上開本票及支票，係交付與
      訴外人陳先生，其係因嗣後為被上訴人代償，而取得上揭
      票據云云。
  ２、惟查，被上訴人係依侵權行為請求損害賠償，故被上訴人
      可請求上訴人之賠償，為被上訴人因上訴人上開脅迫行為
      所致之損害，上訴人以其取得被上訴人簽發之本票或支票
      為抗辯，已非可採。
  ３、況上訴人並未證明其為被上訴人代墊欠款，業如上述。則
      上訴人空言辯稱係因代償，而取得上訴人簽發之本票或支
      票，自不足取。且上訴人對其於上開時地，偕同綽號「陳
      仔」之年籍姓名不詳之成年男子，向被上訴人恫稱：「你
      今天不處理，看你如何走出去，樓下有二臺車的人，等著
      要處理」等語，致被上訴人簽發交付包括系爭支票在內，
      合計面額77萬元之支票3紙，及包括系爭本票在內，合計
      面額77萬元之本票4紙等事實亦不爭執，並經刑事案件認
      定在案。是上訴人與「陳仔」即為共同侵權行為人，依民
      法第185條規定，應負連帶損害賠償責任，故被上訴人訴
      請其為給付，於法亦無不合。
（五）按因故意或過失，不法侵害他人之權利者，負損害賠償責
      任，民法第184條第1項前段定有明文。查上訴人上開行為
      ，已不法侵害被上訴人之精神上自由活動，侵害被上訴人
      之自由權，被上訴人並因此簽發上開本票及支票，則上訴
      人上開脅迫行為與被上訴人簽發上開本票及支票間，具有
      相當因果關係，上訴人上開行為，並經原法院簡易庭93年
      度簡上字第160號及原法院刑事庭93年度簡字第1227號判
      決處有期徒刑4月確定，亦有該刑事判決在卷可稽（見原
      審卷第15頁至第19頁）。是被上訴人主張：上訴人應就上
      開脅迫行為，致被上訴人之損害，負賠償責任，洵屬有據
      。至上訴人聲請傳訊證人陳國基、陳宛辰（見本院卷第44
      頁）。惟查其聲請之待證事項，業經證人陳國基、陳宛辰
      分別於原審或刑事案件中，到庭證述明確，並無再予傳訊
      之必要，附此敘明。
（六）又被上訴人於91年11月25日，因遭上訴人脅迫而簽發面額
      合計77萬元本票中面額各20萬元之系爭本票（票號：TH00
      0000 0及TH0000000），現仍在上訴人執有中，已如上述
      ，上訴人應就其上開91年11月25日脅迫行為負損害賠償責
      任，而依民法第213條第1項規定，損害賠償之方法以回復
      原狀為原則，則被上訴人請求上訴人返還系爭本票，亦屬
      可取。
七、按不法侵害他人之身體、健康、名譽、自由、信用，被害人
    雖非財產上之損害，亦得請求賠償相當之金額，民法195條
    第1項定有明文。查上訴人脅迫被上訴人簽發上開面額總計
    77萬元之本票及支票，侵害被上訴人之自由權，已如上述，
    上訴人既強制被上訴人精神上之自由，使被上訴人無義務簽
    發之上開本票及支票，足認被上訴人精神上受有損害。本院
    審酌：上訴人上開脅迫被上訴人簽發本票及支票之方式，及
    上訴人持有聯華電子股份有限公司、致伸科技股份有限公司
    、大陸工程股份有限公司之股份，得有股利數百元，並自建
    華商業銀行得有8000元獎金，復有坐落台北縣新店市○○路
    41號2樓之5之房地及汽車乙輛（見原審卷第81頁至第83 頁
    之財產所得調件明細表及第162頁至第163頁之所得稅各類所
    得資料清單）；被上訴人90年度至92年度之所得總額分別為
    7萬4383元、96萬1748元及73萬0843元（見原審卷第164頁及
    第166頁至第170頁之財政部臺灣省北區國稅局新店稽徵所94
    年4月20日函及後附所得稅結算申報書），並曾任職決策國
    際徵信社，為上訴人所自陳在卷（見原審卷第90頁）；上訴
    人持有方玲公司股份（見原審卷第84頁之財產所得調件明細
    表），上訴人90年度及91年度之薪資所得各45萬8400元及26
    萬4000元，有財政部台北國稅局中正稽徵所94年4月19日函
    及後附綜合所得稅核定通知書各乙份附卷可查（見原審卷第
    156頁至第158頁），至上訴人92年度則無報稅資料，有綜合
    所得稅各類所得資料清單及財政部台北國稅局中正稽徵所94
    年4月19日函各乙份附卷可查（見原審卷第128頁及第156頁
    ）等兩造之身分、地位、經濟能力等一切情狀（最高法院51
    年台上字第223號判例參照），且上訴人本院言詞辯論時，
    對於原審此部分之認定，亦無異詞等情，認被上訴人所受精
    神上之損害以3萬元為妥。
八、綜上所述，被上訴人依民法第184條第1項前段及第195條第1
    項規定，請求上訴人給付簽發上開支票及本票之財產上損害
    57萬元及非財產上損害3萬元，合計60萬元（570,000＋30,
    000＝600,000），及自起訴狀繕本送達翌日即93年11月20
    日至清償日止，按週年利率5%計算之法定遲延利息；上訴人
    另應將其持有之系爭本票返還被上訴人，洵屬有據，應予准
    許。是則，原審判命上訴人如數給付，於法並無不合。上訴
    意旨指摘原判決不當，求予廢棄改判，為無理由，應予駁回
    。至原判決主文第2項關於「被告應將原告簽發面額分別均
    為新台幣貳拾萬元、支票號碼分別為ＴＨ0000000、
    ＴＨ0000000號之支票，返還原告。」其中之「支票
    」部分，為本票之誤寫，應更正為「被告應將原告簽發面額
    分別均為新台幣貳拾萬元、票號分別為ＴＨ0000000
    、ＴＨ0000000號之本票貳紙，返還原告。」併此指
    明。
九、本件事證已臻明確，至於未論述之爭點；兩造其餘之攻擊或
    防禦方法；未經援用之證據，經本院斟酌後，認為均不足以
    影響本判決之結果，自無一一詳予論駁之必要，併此敘明。
十、據上論結，本件上訴為無理由，依民事訴訟法第449條第1項
    、第78條、第85條第1項前段，判決如主文。
中　　華　　民　　國　　94　　年　　10　　月　　19　　日
　　　　　　　　　民事第15庭  審判長法　官  許正順
　　　　　　　　　　　　　　        法　官  郭松濤
　　　　　　　　　　　　　　        法　官  鍾任賜
正本係照原本作成。
不得上訴。
中　　華　　民　　國　　94　　年　　10　　月　　20　　日
　　　　　　　　　　　　　　　　　　書記官  王敬端
